倪庆亮

Yí Qìng Liàng

江苏省南京市浦口区 男,汉族,群众 1982年10月

https://github.com/downloads/walkthetalk/ https://www.linkedin.com/in/yi-qingliang-62a026aa https://niqingliang2003.wordpress.com/

niqingliang2003@gmail.com

****** +8615996246393

自我评价

十余年工作经验,具有扎实的技术功底、刻苦的钻研精神;处事稳重,工作认真,责任心强,思维缜密,逻辑严谨,学习能力强,善于独立思考,具有较强的分析解决问题的能力。

技能

从开始工作至今从事的多为软件设计开发相关工作,最近几年由于工作需要,接触了部分FPGA、android 相关的设计开发工作。

开发工作主要围绕 Linux 展开, 日常使用的是 ArchLinux; 从 bootloader、驱动到上层应用都有所涉及; 涉及交换机、光传输、仪器仪表等领域。

作品

OpenCL 规范中文版

https://github.com/downloads/walkthetalk/contextstudy/opencl-spec-zh-beta2.pdf

结构化寄存器定义

https://niqingliang2003.files.wordpress.com/2011/09/prd-srd1.pdf

libem + zeromsg

https://github.com/walkthetalk/libem

bayer2rgb

http://www.linkedin.com/pulse/bayer-rgb-fpga-yi-qingliang?trk=prof-post

工作经历

2012 ~ 今 南京吉隆光纤通信股份有限公司 研发部 南京 南京研发部经理

负责整个公司 Linux 技术平台的搭建;

负责新员工技术培训;

主持设计开发下一代熔接机控制系统。

通过电机控制、图像处理、电弧控制等,实现熔接、加热、放电校正、电机测试、灰尘检查、自动调焦等功能。

涉及到的技术:状态机(用于熔接、加热等功能的流程控制)、socket通信(用于层间通信)、zeromsg(用于数据的序列化反序列化)、xml(用于配置文件)、图像处理(用于光纤定位、缺陷检测、灰尘检查、边缘检测、自动调焦)、视频编码录制(vp8)等。

FPGA 主要负责电机控制,图像采集、格式转换、图像缩放、图层合成等。

开发环境: xilinx ISE 14.7 + Archlinux + gitlab + poky (yocto) + opencv + libpng + boost + Texlive + Qt5 + maxima (用於精確數學計算) + android studio

编程语言: verilog、python、Makefile、ConTEXt、C++11、C、bash、lua

硬件平台: arm s3c6410 zynq7020

目前arm11平台已基本稳定,用于各系列单纤机、带纤机。正在开发 xilinx zynq 平台、特种光纤熔接机、android 端 app 等。

2010 ~ 2012 浙大网新 物联网事业部 杭州

- 负责软件部基础设施的预研及建设;
- 参与软件平台的整体设计,负责底层软件平台的设计开发;
- 开源软件/项目的研究及使用, 相关配套工具的设计开发;
- 部分招聘和技术培训工作;
- 作为SA735产品的开发代表负责其软件开发和版本发布管理等工作;
- 参与 SN6500 产品的软件设计开发;
- 负责数据中心的前期调研工作,包括硬件选型、分布式文件系统、分布式数据库等。

开发环境主要是 Linux 和 C/C++, 其中开发工作包括但不限于:

- 嵌入式 OS 构建系统 optimus (基于 yocto),主要是为了解决产品分化的问题,将 多个产品统一到同一个平台上,最开始曾经试图用 LTIB 搭建,但由于 LTIB 自身 固有问题效果不大理想,后来改用 yocto。
- GUI 编译工具:太极图 (与 optimus 配套使用,用 wxpython 实现),主要是以图形化的方式显式软件包之间的依赖关系,并完成自动推导递归编译。
- 嵌入式设备双系统冗余备份方案的设计开发(包括配套的升级工具)。
- 软件平台中的进程执行模型、驱动框架(主要用于实现驱动在用户态和内核态的无缝切换)、进程及设备管理模块、用于加载 FPGA和 CPLD的软件模块等。
- 以及 Linux下使用的 mm/md (对 uboot 中相应命令功能进行了扩展,以bash脚本实现)等。
- 用于生成 UBIFS image 的工具 (bash脚本, 自动构建时使用)。
- p2020 和 mpc8315 (freescale / powerpc) 相关 bsp 的调试开发。
- ..

2009 ~ 2010 诺基亚西门子 NGMGW 杭州 高级软件工程师 & TDM 组长

带领 TDM 团队进行 TDM 相关业务的需求分析、相关文档的撰写以及软件设计开发,其中包括 SDH、PDH 的配置管理(包括告警、性能、APS等),时钟管理,及相应 redundancy 的处理。

开发环境: Linux、C/C++、TNSDL。

2007 ~ 2009 **UT 斯达康 光传输事业部 杭州**

涉及产品: NR40K。主要工作:

- 低阶交叉芯片的研究及驱动开发;
- 低阶交叉板、混合光板的开发;
- 热备份 / SSF / MAPS 等新功能的设计开发;
- 还有配置管理、业务、算法等模块的开发和维护;
- 中断管理、定时器管理等。

开发环境: windows/vxworks、C/C++。

2006 ~ 2007 霓虹灯设计与演示系统 西安

负责网格编辑模块的设计实现。

包括动作管理器、存档序列化/反序列化、undo / redo、各种移动/花样效果、调色盘、UI 设计等。

开发环境为 windows + VC。

2005 ~ 2006 港湾网络 研发部交换产品线接入服务组 北京

负责BH68系列交换机的软件研发工作。

负责QoS、Acl模块的相关工作。包括:代码维护,包括上层软件和芯片Qos驱动;新需求的开发,如NP板对MassACL的支持,QoS、Acl对IPv6的支持等;新芯片(broadcom/firebolt easyridar)功能测试,并为使QoS、Acl模块支持新芯片进行了详细设计。另外还负责DHCP模块的维护优化。

开发环境: windows/vxworks、C/C++。

教育背景

 2004 ~ 2007
 硕士
 西安电子科技大学
 西安市
 计算机科学与技术

 2000 ~ 2004
 学士
 西安电子科技大学
 西安市
 计算机科学与技术

-----------------------语言

英语 六级